# 请教陈版主关于成立子公司失败相关费用入账

提问人：13757187143 时间：2020-11-11 12:33:12
母公司为成立一家子公司，筹办期间垫付了费用（主要是子公司相关人员工资），现在由于政策导致子公司无法成立，垫付的费用也无法收回。请教陈版主，这部分费用入母公司管理费用还是营业外支出呀？

回答人：chenyiwei
建议计入管理费用处理。事实上，在合并报表中，不论该子公司最终是否顺利成立，这部分母公司代垫的筹办期间费用都应当在发生时直接计入管理费用，而不是到设立失败时才转入管理费用。